臺灣板橋地方法院刑事判決　　　　　　　　　　　　　九十三年度訴字第七一五號
　　公　訴　人　臺灣板橋地方法院檢察署檢察官
　　被　　　告　甲○○
右列被告因違反毒品危害防制條例案件，由檢察官提起公訴（九十三年度毒偵字第七
七二號）暨移送併辦（九十三年度毒偵三六四０號），經本院合議庭裁定由受命法官
獨任進行簡式審判程序，判決如左：
    主      文
甲○○連續施用第一級毒品，累犯，處有期徒刑壹年，扣案海洛因貳拾柒包（淨重貳
拾點捌捌公克，包裝袋重壹點零壹公克）、注射針筒捌支、漏斗貳個、研磨機壹台、
電子磅秤壹台、毛刷壹支，均沒收。又連續施用第二級毒品，累犯，處有期徒刑拾月
。扣案安非他命壹拾柒包（總淨重柒拾柒點柒壹公克，驗餘淨重柒拾柒點肆公克）
、分裝袋壹大包、分裝勺參支、吸食器貳組，均沒收。應執行有期徒刑壹年捌月，扣
案海洛因貳拾柒包（淨重貳拾點捌捌公克，包裝袋重壹點零壹公克）、注射針筒捌支
、漏斗貳個、研磨機壹台、電子磅秤壹台、毛刷壹支、安非他命壹拾柒包（總淨重柒
拾柒點柒壹公克，驗餘淨重柒拾柒點肆公克）、分裝袋壹大包、分裝勺參支、吸食
器貳組，均沒收。
    事　　　實
一、甲○○有多次違反毒品危害防制條例前科，最後一次係於民國（下同）八十九年
    間，因連續施用第二級毒品，經臺灣板橋地方法院判處有期徒刑六月，於九十一
    年一月二十九日易科罰金執行完畢。復於九十一年間因連續施用第一級毒品、第
    二級毒品，經臺灣板橋地方法院於九十一年八月二十九日分別判處有期徒刑八月
    ，應執行有期徒刑一年二月確定（本件尚未執行完畢）。甲○○曾因施用毒品案
    件，經臺灣板橋地方法院於八十八年間裁定送觀察、勒戒，嗣認無繼續施用毒品
    之傾向，於八十八年九月三十日，經臺灣板橋地方法院檢察署檢察官以八十八年
    度毒偵字第一０一九號為不起訴處分確定，仍不知悔改，竟分別基於施用第一級
    毒品海洛因、第二級毒品安非他命之概括犯意，於前開觀察、勒戒執行完畢釋放
    後五年內之九十二年十一月間起至九十三年八月四日止，在臺北縣新莊市○○路
    二三五號八樓、中正路八九七號十四樓之九之租住處、台北縣板橋市○○街六十
    二號五樓租住處等處，連續施用第一級毒品海洛因、第二級毒品安非他多次。
二、嗣於九十三年一月三十一日十八時三十分許，在台北縣新莊市○○路二五三號八
    樓為警查獲，並扣得甲○○所有之海洛因二十三包、安非他命十三包、供施用海
    洛因之注射針筒六支、分裝安非他命之分裝勺三支、非供犯罪用之帳冊（內記載
    電話號碼）一本；再至台北縣板橋市○○街六十二號五樓，扣得甲○○所有之海
    洛因二包（連同前開二十三包，共計二十五包，淨重二十．六五公克，空包裝重
    ０．七六公克）、非違禁物二包、安非他命四包（連同前開十三包，共計十七包
    ，總淨重七十七點七一公克，驗餘淨重七十七．四三公克）、分裝安非他命之分
    裝袋一大包、供施用安非他命之吸食器二組；施用海洛因之漏斗二個、研磨工具
    研磨機一台、電子磅秤一台、清理海洛因之毛刷一支。再於九十三年八月五日二
    十三時四十分，在台北縣新莊市○○路○段六十四號前，因甲○○前開被判處有
    期徒刑一年二月未到案執行，發布通緝，經警盤查緝獲，再由甲○○帶警至台北
    縣新莊市○○路八九七號十四樓之九租住處，自行提出其所有之海洛因二包（淨
    重０．二三公克，包裝袋重０．二五公克）、施用海洛因用之注射針筒二支。
二、案經臺北縣政府警察局新莊分局移送臺灣板橋地方法院檢察署檢察官偵查起訴暨
    移送併辦。
　　理　　  由
一、右揭事實業據被告甲○○於本院審理時坦承不諱，且其為警查獲後所採尿液檢體
    經檢驗，結果呈甲基安非他命、鴉片類陽性反應，此有列管毒品人口尿液檢體採
    集送驗紀錄表、台灣檢驗科技股份有限公司於九十三年二月二十三日、八月十一
    日出具之濫用藥物尿液檢驗報告各一紙附卷可稽，扣案白色粉末二十五包、二包
    ，經驗確係第一級毒品海洛因，分別淨重二十．六五公克，空包裝重．七六公克
    ；淨重０．二三公克，包裝袋重０．二五公克，此有法務部調查局九十三年三月
    八日調科一字第０六０００七九八五號、九十三年九月七日調科一字第０六００
    ０八七四一號鑑定通知書各一紙在卷可佐；扣案白色結晶十七包，經驗確係第二
    級毒品安非他命，總淨重七十七點七一公克，驗餘淨重七十七．四三公克，亦有
    內政部警政署刑事警察局九十三年三月十五日九刑鑑字第０九三００四三八九三
    號鑑驗通知書一紙附卷足憑。此外尚有事欄所載之施用毒品器具可佐，被告施用
    第一級毒品海洛因、第二級毒品安非他命犯行之自白與事實相符，堪以認定。查
    被告曾因施用第二級毒品安非他命案件，於八十八年間裁定送觀察、勒戒，嗣認
    無繼續施用毒品之傾向，於八十八年九月三十日，經臺灣板橋地方法院檢察署檢
    察官以八十八年度毒偵字第一０一九號為不起訴處分確定，有臺灣高等法院被告
    全國前案紀錄表在卷足稽，其於觀察、勒戒執行完畢釋放後五年內犯本件施用毒
    品犯行，符合毒品危害防制條例第二十三條第二項之規定。本件事證已臻明確，
    被告犯行洵堪認定。
三、核被告甲○○所為，係犯毒品危害防制條例第十條第一項、第二項之施用第一級
    毒品罪、施用第二級毒品罪。被告施用前後持有第一級毒品海洛因、第二級毒品
    安非他命之低度行為，各為其施用之高度行為所吸收而不另論罪。查被告多次施
    用第一、二級毒品犯行，均時間緊接，所犯罪名、犯罪基本構成要件相同，顯係
    均基於概括犯意反覆為之，皆應依連續犯之規定論以一罪，並加重其刑。再被告
    所犯二罪間，犯意個別、行為互異，應分論併罰。查被告有事實欄所載之犯罪科
    刑執行情形，有臺灣高等法院被告全國前案紀錄表在卷可稽，其受有期徒刑之執
    行完畢後，五年以內再犯有期徒刑以上之本罪，為累犯，應依刑法第四十七條分
    別遞予加重其刑。至被告除起訴書所載之九十三年一月三十一日二十三時十分許
    ，為警採尿前二十六小時、九十六小時內某時之施用第一、二級毒品犯行外，其
    餘事實欄所載之施用第一、二級毒品犯行，雖未在本件公訴人起訴範圍，惟被告
    已坦承，有陸續施用第一、二級毒品，被告前開非法施用行為與本件已起訴部分
    之施用行為，時間緊接，所犯罪名、犯罪基本構成要件相同，顯係基於概括犯意
    而為，有連續犯之裁判上一罪關係，為本件起訴效力所及，且經檢察官移送併案
    審理，本院自應就此部分併為審理。爰審酌被告之犯罪動機、目的、手段、品行
    、智識程度、所生危害、犯罪後於本院審理中坦承犯行，態度尚佳等一切情狀，
    各量處如主文所示之刑，並定其應執行刑，以資懲儆。
四、扣案海洛因共計二十七包（淨重二０．八八公克，包裝袋重一．０一公克）、安
    非他命十七包（總淨重七十七點七一公克，驗餘淨重七十七．四三公克），分係
    毒品危害防制條例所定之第一級、第二級毒品，不問屬於犯人與否，均應依同條
    例第十八條第一項前段沒收銷燬之。另扣案之注射針筒八支、漏斗二個、研磨機
    一台、電子磅秤一台、毛刷一支，均為被告所有，供施用第一級毒品海洛因所用
    之器具；分裝袋一大包、吸食器二組，均為被告所有，供施用第二級毒品安非他
    命所用之器具，依刑法第三十八條第一項第二款，宣告沒收。至扣案白色粉末二
    包，經驗未含法定毒品成分，有法務部調查局九十三年三月八日調科一字第０六
    ０００七九八五號函在卷可稽，內記載電話號碼之簿冊，無證據認定係供被告犯
    施用毒品所用，均毋庸沒收，附此敘明。
據上論斷，應依刑事訴訟法第二百七十三條之一第一項、第二百九十九條第一項前段
，毒品危害防制條例第十條第一項、第二項、第二十三條第二項、第十八條第一項前
段，刑法第十一條前段、第五十六條、第四十七條、第五十一條第五款、第三十八條
第一項第二款，判決如主文。
本案經檢察官鄧媛到庭執行職務。
中　　　華　　　民　　　國　　九十三　　年　　 十一 　　月　　　九　　　日
                              臺灣板橋地方法院刑事第六庭
                                      法  官  王  敏  慧
右正本證明與原本無異
如不服本判決，應於判決送達後十日內向本院提出上訴狀。
                                      書記官 陳   秀  慧
中　　　華　　　民　　　國　　九十三　　年　　 十一 　　月　　　九　　　日
附錄本案論罪科刑法條全文：
毒品危害防制條例第十條：
施用第一級毒品者，處六月以上五年以下有期徒刑。
施用第二級毒品者，處三年以下有期徒刑。
